臺灣高雄地方法院刑事判決　　　　　　　93年度訴字第1960號
公　訴　人　臺灣高雄地方法院檢察署檢察官
被　　　告　乙○○　男　44歲.
指定辯護人　本院公設辯護人周書帆
上列被告因毒品危害防制條例案件，經檢察官提起公訴（台灣高
雄地方法院檢察署93 年 度偵字第11790 號），本院判決如下：
    主  文
乙○○販賣第一級毒品，累犯，處有期徒刑捌年。扣案之第一級
毒品海洛因包（合計淨重貳點壹零公克，空包裝袋總重壹點零
壹公克，純度佰分之拾玖點捌捌，純質淨重零點肆貳公克），沒
收銷燬之。扣案之內含號碼為0000000000號之SIM 卡壹張之行動
電話手機（序號為000000000000000 號）壹支，沒收之。
    事　實
一、乙○○曾因肅清煙毒條例案為本院以83年訴緝字第407 號判
    處有期徒刑3 年4 月確定，於民國90年7 月28日執行完畢，
    猶不知悔改，明知海洛因係毒品危害防制條例所定之第一級
    毒品，不得販賣，仍於93年6 月10日下午1 時45分30秒，因
    甲○○撥打乙○○持有之0000000000號行動電話（序號為
    000000000000000 號），欲向其購買重量為半錢之第一級毒
    品海洛因，乙○○即與甲○○約定以新台幣（下同）8 千元
    為半錢海洛因之交易價格，並相約在高雄市苓雅區○○○路
    136 號阮綜合醫院急診室門口前售予甲○○。乙○○旋基於
    販賣第一級毒品海洛因以牟利之犯意，先赴小港向某真實姓
    名年籍均不詳之男子以不詳價格販入重約1.9 公克之第一級
    毒品海洛因1 包，並於同日下午2 時15分許，攜帶該1 包海
    洛因至阮綜合醫院急診室門口前等待並欲售予甲○○以獲取
    8 千元之對價時，為埋伏之警員當場查獲，並於乙○○身上
    扣得前開欲交付予甲○○之第一級毒品海洛因1 小包及行動
    電話手機3 支（其中1 支為本案乙○○販毒所用之內含號碼
    為0000000000號SIM 卡、序號為000000000000000 號之行動
    電話手機）。嗣員警又得乙○○同意至其位於高雄市苓雅區
    ○○○路94號3 樓之一住處搜索，扣得第一級毒品海洛因2
    包、殘留海洛因夾鏈袋3 包、葡萄糖1 包、空夾鏈袋142 只
    、注射針筒5 支及吸管1 支（注射針筒及吸管由高雄地方法
    院檢察署檢察官另案扣押）。
二、案經高雄市政府警察局鼓山分局報請臺灣高雄地方法院檢察
    署檢察官偵查起訴。
    理  由
一、關於證據能力之判斷：
  (一)按被告以外之人於審判外之言詞或書面陳述，除法律有規定
    者外，不得作為證據；再被告以外之人於審判外向法官所為
    之陳述，得為證據；又被告以外之人，偵查中向檢察官所為
    之陳述，除顯有不可信之情況外，得為證據；另被告以外之
    人於檢察事務官、司法警察官或司法警察調查中所為之陳述
    ，與審判中不符時，其先前之陳述具有較可信之特別情況，
    且為證明犯罪事實存否所必要者，得為證據；再下列文書，
    亦得為證據：一、除顯有不可信之情況外，公務員職務上製
    作之紀錄文書、證明文書。二、除顯有不可信之情況外，從
    事業務之人於業務上或通常業務過程所須製作之紀錄文書、
    證明文書。三、除前二款之情形外，其他於可信之特別情況
    下所製作之文書，亦得為證據；又被告以外之人於審判外之
    陳述，雖不符刑事訴訟法第159 條之1 至第159 條之4 之規
    定，而經當事人於審判程序同意作為證據，法院審酌該言詞
    陳述或書面陳述作成時之情況，認為適當者，亦得為證據；
    另當事人、代理人或辯護人於法院調查證據時，知有第159
    條第1 項不得為證據之情形，而未於言詞辯論終結前聲明異
    議者，視為有前項之同意，刑事訴訟法第159 條第1 項、第
    159 條之1 第1 項、第2 項、第159 條之2 、第159 條之4
    、第159 條之5 第1 項、第2 項分別定有明文。
  (二)本案關於證明被告乙○○是否涉犯毒品危害防制條例第4 條
    第1 項罪嫌之證據方法，分別有：1.物證及書證部分：證
    人甲○○之警詢筆錄及檢察官偵訊筆錄。證人即本案查獲
    員警丙○○之檢察官偵訊筆錄。扣案之毒品海洛因及行動
    電話。搜索扣押筆錄。查獲照片。2.鑑定：法務部調查
    局調科壹字第220017527 號鑑定通知書。3.人證：證人甲○○於本院審理中之證述。證人即本案查獲員警丙○○於
    本院審理中之證述。
  (三)上開各項證據方法中，關於證人甲○○及丙○○之警詢及檢
    察官偵訊筆錄，本質上屬被告以外之人於審判外之陳述，而
    屬傳聞，惟未據被告及辯護人於本案言詞辯論終結前就證據
    能力部分聲明異議，依前開刑事訴訟法第159 條之5 第2 項
    之規定，即視為同意作為證據，且經本院審酌該筆錄及譯文
    做成時之情況，並無何不可信之情形，尚屬適當，自得依同
    條第1 項規定將之作為本案認定事實之依據。其餘各證據方
    法，則非屬傳聞，亦無何應予排除之情狀，其證據能力當無
    疑問，自得為本院援為認定事實之基礎。
二、事實判斷：
    被告乙○○於本院審理中固坦承曾於前揭時間接獲甲○○來
    電，惟否認有何販賣毒品之犯行，辯稱：其與甲○○先前曾
    多次相約共同合資向在高雄市小港區某綽號「天生仔」之真
    實姓名年籍不詳之男子購買海洛因，但案發前5 、6 日因買
    海洛英回來分得不平均，其與甲○○即發生衝突打架，後來
    即未再連絡，93年6 月10日當天甲○○並非撥打其00000000
    00 號行動電話，而係撥打其另一支0000000000號行動電話
    ，被告與甲○○在電話中係約同一起至小港購買海洛因、並
    商談先前打架之不愉快，並相約在阮外科診所前見面。甲○○撥打該通電話時，被告正在前往小港買毒品供己施用之路
    上，詎料返抵成功路附近、正欲與甲○○見面即為警查獲，
    其並非要販賣毒品予甲○○，自其身上查扣之毒品係其自己
    要施用的云云。惟查：
  (一)被告乙○○於阮綜合醫院前及嗣後同意搜索時為警查獲扣案
    之本案海洛因3 包，經鑑驗結果確為第一級毒品海洛因無誤
    （合計淨重2.10公克，空包裝袋總重1.01公克，純度百分之
    19.88 ，純質淨重0.42公克），有法務部調查局93年7 月27
    日調科壹字第220017527 號鑑定通知書1 份可稽（見偵查卷
    第40頁）。而其中於阮綜合醫院前自被告身上查獲之海洛因
    1 包則重約1.9 公克，亦有高雄市政府警察局苓雅分局扣押
    品目錄表1 紙在卷足稽，約相當於台制半錢之重量（台制10
    錢相當於37.5公克，0.5錢則相當於1.875公克）。
  (二)而被告乙○○攜帶該包約重半錢之海洛因至阮綜合醫院之原
    因，經證人甲○○於本院審判中證稱，93年6 月10日因受警
    方另案借提訊問，警方要伊說出毒品來源之藥頭，伊遂以當
    時承辦員警丙○○提供之手機撥打0000000000號電話予被告
    等語，並證稱：「（辯護人問：請把你當天打電話給乙○○
    的內容，詳細說明。）答：我說要拿藥（指海洛因），要拿
    多少，約在什麼地方」、「（檢察官問：打過去，談話內容
    為何？）答：我打過去就叫他「生仔」，就跟他說要拿半錢
    8 千」、「（檢察官問：約在哪裡？）答：阮綜合醫院門口
    」、「（檢察官問：這次你直接找他拿藥，非兩人一同去買
    ，他不會覺得奇怪？）答：我在電話中跟他講的意思就是要
    跟他拿藥，他有他就拿過來。」、「（辯護人問：你平常如
    何稱呼乙○○？）答：就叫『生仔』」、「（辯護人問：為
    何叫他『生仔』？）答：朋友這樣講」、「（乙○○到底是
    不是生仔？）答：是」等語（見本院93年10月28日審判筆錄
    ）；此核與甲○○於檢察官偵訊時證稱，「（問：是否於93
    年6 月10日打電話與乙○○約定向他買海洛因毒品？）答：
    是的，當時我在苓雅分局打0000000000給乙○○說要拿半錢
    9 千元，他約我20分鐘後在阮綜合醫院見面，到的時候我沒
    有看到人。我又打電話給他，他約我在四維路與自強路口叫
    我坐在醫院門口等他，我一直坐在車內我看到他來就告訴警
    察是他」等語（見偵查卷第33頁），其中除交易金額互有出
    入，其餘證述皆互核相符，亦與甲○○於警詢時稱：「答：
    我因受毒品之危害，我主動向警察舉證，我所施用毒品海洛
    因之來源，於（10）日我電話打給綽號『生仔』所持有之
    0000000000號行動電話，在電話中言明要向『生仔』購買半
    錢重量毒品，並約定在高雄市苓雅區『邱綜合醫院』前交易
    」等語（見甲○○93年6 月10日警詢筆錄）相符。另經證人
    即承辦員警丙○○到庭作證，經辯護人主詰問時稱：「（他
    （指甲○○）打電話時你們在旁邊？）答：是」、「（辯護
    人問：請說明聽到甲○○打給乙○○的內容？）答：電話一
    通，甲○○有說他（指被告）的綽號我現在記不起來，甲○○以台語講『你那邊有沒有』，甲○○過一會就跟他講數量
    『半錢』，他們在電話中談好，本來約在阮綜合醫院舊急診
    室門口，後來又改大門口」，經檢察官反詰問時，證稱：「
    （檢察官問：你們就提供電話給甲○○打？）答：是，我們
    之前詢問一些情況，確定他沒有要騙我或要脫逃，就提供一
    名同事的行動電話給甲○○打」、嗣經提示卷附當日
    0000000000號行動電話之通聯紀錄，證人丙○○亦證稱：「
    答：0000000000是我同事的電話，第一通是甲○○約要買毒
    品，第二通是更改地點」等語（見本院前開審判筆錄）屬實
    。綜上，足見被告乙○○當日確因甲○○撥打其持有之
    0000000000號行動電話，表示欲以8 千元向其購買半錢之海
    洛因，被告允諾並約定20分鐘後在阮綜合醫院前交易，被告
    遂依時攜帶本案約1.9 公克（即約相當台制半錢重）之海洛
    因前往，而遭埋伏員警查獲之事實，參諸被告自承甲○○撥
    打第一通電話時，正往小港區購買海洛因之路上等事實，足
    見被告係為出售海洛因予甲○○以牟利，始先前往販入海洛
    因，其販入之時係基於主觀上出售毒品以牟利之意思、而非
    欲將該海洛因供己施用甚明。
  (三)被告辯稱當日在電話中係與甲○○談及共同至小港區買海洛
    因、及商談2 人因先前共同購買海洛因分量不均產生之衝突
    等不愉快。經查：
  1.被告供稱其與甲○○係之前一同合資、並相約向小港區某綽
    號「天生仔」（後於本院94年6 月14日審判中又改稱該男子
    綽號「孟雄」）之男子購買毒品而結識。證人甲○○於本院
    審理中亦稱，他之前曾與被告一同至小港向不詳人士購買海
    洛因3 次，他與被告先相約在定點，然後再各自過去交易現
    場，到場後被告均叫他先在旁邊等，再告訴他買一錢之價格
    ，他再視要吸食的量決定購買數量，與被告平均分擔價格，
    一次給4 千元、一次給4 千5 百元、另一次他欲買半錢則給
    了8 千元，再由被告出面購買，被告每次買完後都會直接給
    他一包分裝完成的海洛因，他給被告多少錢，被告就給他相
    當的量等語（見本院前開審判筆錄）。足認被告與甲○○向
    來購買海洛因之模式，係2 人先相約至小港區該「天生仔」
    或「孟雄」所在位置，2 人再視自己欲施用之數量合資，並
    由被告出面向該不詳姓名男子購買，之後被告再將相當之數
    量給付甲○○。又毒品海洛因價值昂貴，轉售獲利甚鉅，而
    被告與證人2 人非至親摯友，只因購買毒品而認識，而證人
    購買毒品模式係相約前往，但證人並未與被告共同前去當面
    交易，顯見被告就其所購入之價錢，並未告知證人，是被告
    是否有從中販售牟利之意，確屬可疑。
  2.惟被告於本院94年8 月4 日訊問時稱，甲○○於93年6 月10
    日打電話給他時，他已經在往小港買毒品的路上，買完後便
    直接自小港赴阮綜合醫院與甲○○見面，自他身上查扣之海
    洛因約1.9 公克係他剛自小港買回來供己施用，非欲賣給甲○○，他當時到阮綜合醫院係要跟甲○○一起去買海洛因、
    及商談化解5 、6 天前因分毒品不均與甲○○產生之衝突（
    見本院93年8 月4 日本院訊問筆錄）。惟查：
  被告既自承甲○○致電時自己已在前往小港購買毒品的路上
    ，且回程至阮綜合醫院赴約時已購買了為供己施用之價值9
    千元海洛因，衡諸常情，被告既已購置足供自己施用之毒品
    ，焉有可能再約同甲○○一起再去買毒品。況被告又於本院
    審判中自承平時以打零工為業，薪水不固定，每月約2 萬元
    左右（見本院93 年10 月28日審判筆錄），顯見其經濟狀況
    ，實為不佳。又查，員警當日又經被告同意至其家中搜索，
    被告家中尚有2 包海洛因供其施用，又被告既經濟狀況不佳
    ，月入2 萬元之收入狀況下，於家中尚有2 包之多之海洛因
    而又前往購買8 、9 千元之毒品，顯違常情，是被告是日所
    購買之毒品，應非供自己施用，又倘被告當日確已花費8 千
    元之高價購置供己所用之毒品，焉有可能再有資力與甲○○
    再赴小港購買毒品。顯見被告與甲○○約定在阮綜合醫院錢
    見面之原因，絕非為與甲○○共同至小港購買毒品。
  另據證人甲○○於本院審理中證稱：其當天打電話給被告，
    就說「要拿藥（指海洛因），要拿多少，約在什麼地方」、
    「（檢察官問：打過去，談話內容為何？）答：我打過去就
    叫他『生仔』，就跟他說要拿半錢八千」、又稱「我在電話
    中跟他講的意思就是要跟他拿藥，他有他就拿過來」等語（
    見本院93年10月28日審判筆錄）。足見證人甲○○於電話中
    已明確表明欲以8 千元向被告購買半錢毒品之意，並未提及
    任何欲與被告共同至他處購買毒品，或欲找被告解決先前分
    毒品不均產生之糾紛。參諸當時亦在場親聞甲○○談話內容
    之本案承辦員警丙○○亦到庭證稱：甲○○致電被告時我也
    在場，甲○○先叫被告之綽號，隨即以台語詢問被告那邊有
    無毒品，旋即跟被告講數量為「半錢」，並約在阮綜合醫院
    門口，期間並未談及與被告發生之不愉快之事，且談話語氣
    亦很自然等語（見本院前開93年10月28日審判筆錄）屬實。
    且被告嗣於本院審判中經檢察官詰問時亦稱：「（檢察官問
    ：他（即證人甲○○）在電話中有跟你講到吵架的那件事嗎
    ？）答：沒有」等語。足見證人甲○○當時確未提及任何與
    被告發生之不愉快，亦未談及欲約被告見面解決何等糾紛，
    而係直接、明確對被告表示欲購買海洛因之意。從而就被告
    角度而言，既未聽聞甲○○表明何等欲共同購買毒品、或欲
    見面解決何等糾紛之意，顯見被告主觀上亦絕非為與甲○○
    共同購買毒品，或為商談解決2 人間何等衝突，始與甲○○
    相約見面。被告前開辯詞，顯非事實，不足採信。
  被告另稱其與甲○○間發生之打架互毆衝突，係案發5 、6
    日前即93年6 月初因與甲○○分毒品之數量不均所致，且該
    次衝突後2 人即未再連絡（見本院前開93年10月28日審判筆
    錄）云云。惟甲○○卻證稱伊與被告係案發前一個月左右因
    共同「拿藥」認識，其間與被告共同「拿藥」達3 次，所發
    生之爭吵係因第1 次「拿藥」時分毒不均所致，當時係案發
    前1 個月左右等語（見本院前開審判筆錄）。顯見被告就何
    時與甲○○因分毒不均發生爭執之此重要事項之陳述，與甲○○所述有極大出入，已難憑信，參諸甲○○此部分證述亦
    顯有避重就輕之嫌（詳下述），是被告與甲○○間究竟有無
    發生爭執一事，顯有疑問。再者，被告先辯稱當日係欲約同
    甲○○一同購買毒品，後卻又改稱主要係為解決2 人間先前
    因分毒不均產生之衝突。倘被告所述其2 人自因分毒不均發
    生衝突後即未再連絡一事為真，參諸海洛因毒品價格極為昂
    貴，被告與甲○○2 人經濟狀況又甚為不佳，則甲○○在花
    費數千元與被告共同購買數量甚微之海洛因後，倘認為被告
    分給自己的數量不足而發生衝突，2 人間當已互生不信任感
    ，而生嚴重嫌隙，焉有可能又如被告前開所辯，當日其欲約
    同甲○○再共同購買毒品之理。綜前，被告辯稱2 人間曾因
    分毒不均發生衝突，且當日係為解決該衝突始相約見面，與
    常理不符，且互有矛盾，顯係為卸責而捏造，不足採信。
  綜前各節，被告接獲甲○○電話時，既已以9 千元之高價購
    得自己所需施用之海洛因，主觀上亦已明確認知甲○○係欲
    向其購買毒品，且被告辯稱2 人曾因分毒不均產生嚴重衝突
    一事又有前開瑕疵而不足採信，是被告當時絕非為與甲○○
    共同購買毒品、或為解決衝突，始與甲○○相約見面，被告
    前開所辯，顯係卸責之詞，洵無足採。
  3.次按刑事訴訟法既採自由心證主義，關於人證之供述，法院
    自可斟酌一切情形以為取捨，不能因其供述時期有先後不同
    ，即執為判定證據力強弱之標準，就證人所作先後不同之證
    言，何者為可採，事實審法院亦得參酌其他相關證據為自由
    之判斷，苟無違經驗法則，即難指為違法，此均經最高法院
    29 年 上字第795 號及72年台上字第3976號著有判例可資參
    照。本案證人甲○○之警詢筆錄具證據能力，而得為本院認
    定事實之基礎，已如前述，而就其93年6 月10日致電被告購
    買毒品一事，甲○○於警詢時稱，其因遭毒品危害甚鉅，故
    要出面指證綽號「生仔」之男子販毒，並撥打0000000000號
    行動電話予被告，言明欲購買重量半錢之毒品，並約定在阮
    綜合醫院前交易（見警卷第9 頁以下）。而甲○○於93 年
    10月28日至本院作證，先證稱電話交談中所謂「拿藥」，係
    指「就是要跟他拿藥，他有他就拿過來」，即甲○○就是要
    向被告購買毒品，此已如前述。詎甲○○嗣又翻異前詞，改
    稱：當天其遭警方借提，警方要其供出毒品來源（藥頭），
    並威脅如不供出，其另涉之強盜案件將遭求處重刑，其因不
    知道要講誰，遂隨便舉出被告，電話中所稱「拿藥」，係指
    「約好在醫院後，一起去拿藥」等語。是其前後證述互有矛
    盾，亦與其警詢筆錄所載內容實質不符。經查：
  證人即本案承辦員警丙○○到庭證稱：當天我們借提甲○○
    ，訊問時甲○○表示要主動檢舉販毒藥頭，並說要改過，要
    報一條線讓警方抓，我便提供其同事之手機給甲○○撥打予
    被告，我們並未對甲○○惡言相向，亦未對甲○○說如不供
    出藥頭，借提之竊盜案件將會遭重判等類似言語，筆錄均照
    甲○○所述，確實記載等語（見本院93年10月28日審判筆錄
    ）。足見甲○○為警方借提訊問所涉強盜罪時，確係主動檢
    舉被告，警方亦未有何威脅甲○○之情事。是甲○○上揭於
    警詢時之陳述，係出於自由意志下所為，並無疑問。
  而證人甲○○於本院訊問時雖又改稱該通電話中所稱「拿藥
    」之意實係要和被告一同購買毒品云云，惟查，甲○○於本
    院當次訊問之初，接受辯護人主詰問及檢察官反詰問時，即
    已證稱「打過去就叫他『生仔』，就跟他說要拿半錢八千」
    、「他（即被告）就跟我約在阮綜合醫院，沒有講其他話」
    等語。證人即員警丙○○亦證稱，甲○○以台語講「你那邊
    有沒有」後，隨即就講數量要「半錢」，並約定地點在阮綜
    合醫院門口，此外甲○○別無講其他話，此均如前述。是依
    前開甲○○電話中所言，其文義即已明確表示欲向被告購買
    毒品，甚為明確，實難想像所謂「拿藥」、「拿半錢八千」
    等語句有何欲與被告「共同購買毒品」之意涵，又何來欲與
    被告共同購買毒品之情。參諸被告前揭所供，伊於甲○○致
    電時正在前往購買自己所需毒品之路上，不可能再回頭與甲○○一同購買毒品，且至阮綜合醫院時伊身上已購足供己所
    需之海洛因等語，顯見被告與甲○○間確無相約共同購買毒
    品之必要，自無證人甲○○所稱2 人相約共同購買毒品之情
    形。是證人甲○○證稱「就是要跟被告拿藥」等語，其意確
    為欲向被告購毒，當無疑問。雖甲○○嗣再改稱其意實為欲
    與被告共同購買毒品，顯係就該證述內容扭曲解釋，而與當
    時致電被告時所言之文義、及其真意顯然不符。綜前，本院
    認甲○○前開「拿藥係指欲與被告一同買毒品」之證述，真
    實性顯有疑問，顯係維護被告之詞，不足採信，而應以其先
    前於警詢時、及於本院審判中一開始所為之證述較為可採。
  至證人甲○○雖於本院審判中又證稱其與被告間確曾因分毒
    不均而發生過衝突云云。惟查，甲○○先證稱其曾與被告共
    同購買過海洛因3 次，第1 次係在93年6 月10日案發前1 個
    月左右；又稱第1 次係交付被告4 千元，但被告買回來後，
    其感覺所分的量不到4 千元的量，因此與被告產生衝突（見
    本院93年10月28日審判筆錄）。惟倘證人甲○○此部分所述
    為真，則其第1 次與被告共同購買毒品時即已因分毒不均而
    爆發衝突，則以海洛因毒品價格甚高、被告與甲○○經濟狀
    況又甚不佳之情形下，衡諸常理，甲○○既因分量公平性有
    所不滿、並對被告心生懷疑，焉有可能再與被告合資共同購
    買達2 次之理。且倘甲○○確於與被告爆發衝突後再與被告
    合資共同購買2 次，顯然其2 人必定已就如何分量討論解決
    、並生一致之共識，其2 人之感情已恢復，如此又焉有被告
    前揭所辯當次係欲找甲○○商談並解決先前因分量不均產生
    之不愉快等情。顯見證人甲○○此部分證述與常理相違，亦
    係為被告維護之詞，又與被告所辯互有矛盾，而難憑為對被
    告有利之認定。
  (四)綜前各節，被告當日確係於接獲甲○○電話、表示欲向其購
    買半錢重之海洛因後，即基於販售毒品予甲○○牟利之意圖
    與甲○○相約至阮綜合醫院前見面交易，其則基於該販賣意
    圖先前往小港區自某姓名年籍不詳之人販入重約1.9 公克（
    即約台制半錢重）之海洛因，再返至阮綜合醫院前欲出售予
    甲○○等事實，足堪認定。是被告販賣第一即毒品海洛因之
    犯行明確，應依法論科。
三、核被告所為，係犯毒品危害防制條例第4 條第1 項之販賣第
    一級毒品罪。被告持有海洛因之低度行為，因為販賣之高度
    行為所吸收，不另論罪。被告先前因肅清煙毒條例案為本院
    以83年訴緝字第407 號判處有期徒刑3 年4 月確定，於民國
    90年7 月28日執行完畢，有臺灣高等法院被告全國前案紀錄
    表1 份可稽，其於前案執行完畢後，5 年內再為本件有期徒
    刑以上之犯行，為累犯，除法定刑為死刑及無期徒刑部分依
    法不得加重外，就罰金刑部分應依刑法第47條規定加重其刑
    。再被告販賣海洛因之行為，固戕害他人身心，惟其販賣次
    數為1 次，且販賣之重量僅約1.9 公克，尚非眾多，與媒體
    經常披露查獲販賣毒品之數量達數公斤以上之危害情形，顯
    然有別而無從比擬，誠屬情輕法重，倘仍對其販賣海洛因之
    犯行科以法定最輕本刑之無期徒刑，猶嫌過重，衡情尚有可
    憫恕之處，爰依刑法第59條規定減輕其法定刑，並依法先加
    後減之。爰審酌被告為貪圖己利，竟販賣海洛因而藉以牟利
    ，戕害他人身心健康，助長毒品泛濫，造成社會之危害，且
    犯後仍飾詞狡辯，否認犯行，犯後態度不佳等一切情狀，量
    處如主文所示之刑。自被告身上及自其住處內查扣之第一級
    毒品海洛因共3 包（合計淨重2.01公克，純度9.88% ，純質
    淨重0.42公克），經驗定確屬第一級毒品海洛因而屬違禁物
    無誤，已如前述，不問屬於犯人與否，均應依毒品危害防治
    條例第18條第1 項沒收銷燬之。另扣案之內含號碼為
    0000000000號之SIM 卡壹張之行動電話手機（序號為
    000000000000000 號）1 支，係被告供販賣毒品海洛因之犯
    行所用之財物，亦經被告於本院審判中自承係某綽號「國民
    」之不詳姓名年級之男子所給，應屬被告所有持用無疑，應
    依同條例第19條第1 項規定沒收之；又該行動電話既經扣案
    ，自無何全部或一部不能沒收之情形，本院自毋庸再依該條
    項規定宣告追徵其價額或以被告財產抵償之必要。至另扣案
    之行動電話手機2 支、夾鏈袋3 包、葡萄糖1 包、空夾鏈袋
    142 只，則非被告本件販毒所用或所得之財物，與被告本件
    販賣海洛因犯行之間亦無何關連性，故不併予宣告沒收或沒
    收銷燬之。
四、公訴意旨另以：被告乙○○基於概括之犯意，自93年4 月間
    某日起至前揭同年6 月10日前止，連續在高雄市苓雅區○○○路136 號阮綜合醫院附近，以1 小包1 千元至9 千元不等
    之價格，販賣第一級毒品海洛英予甲○○數次（除被告前揭
    經本院論罪科刑之於同年6 月10日販賣毒品海洛英一次之犯
    行部分外）；因認被告犯有毒品危害防制條例第4 條第1 項
    之連續販賣第一級毒品罪嫌。
  (一)按犯罪事實應依證據認定之，無證據不得認定其犯罪事實。
    又不能證明被告犯罪者，應諭知無罪之判決，刑事訴訟法第
    154條第2項、第301條第1項定有明文。
  (二)經查：除前開就被告乙○○販賣毒品一次犯行之部分外，公
    訴人所指被告上開連續販賣海洛因之行為，僅有證人甲○○
    之警詢筆錄及檢察官偵訊筆錄，此外別無其他證據證明被告
    確有於前揭時地連續販毒之犯行。惟查，證人甲○○警詢時
    雖稱，自93年1 月初至6 月間多次向綽號「生仔」之男子購
    買海洛因，其後並稱該「生仔」係持用0000000000號及
    0000000000號行動電話（見警卷第7 頁）；於檢察官偵訊時
    亦稱確曾向被告購買海洛因，時間約在今年4 月間，第1 次
    買1 千元，後來每天平均都買1 次，最多買半錢9 千元等語
    （見偵查卷第33頁）。被告對甲○○前開警偵訊筆錄之證據
    能力雖不爭執，本院亦認該筆錄之證據能力亦無疑問，惟證
    人甲○○於本院審判時卻又證稱，其之前曾與被告一同至小
    港合資向不詳人士購買海洛因3 次，其就自己要吸食的量決
    定購買數量，與被告平均分擔價格，一次給4 千元、一次給
    4 千5 百元、另一次其欲買半錢則給了8 千元，再由被告出
    面購買，被告每次買完後都會直接給其一包分裝完成的海洛
    因，其給被告多少錢，被告就給他相當的量等語，此均如前
    述。是甲○○於本院審判中之證述與其前開警偵訊筆錄所載
    內容顯有實質上歧異，究是否係被告與甲○○合資向他人購
    買、而非被告販賣予甲○○已屬不明。另又無其他證據足資
    認定何者較為可採，且就被告與甲○○之經濟能力不佳一點
    觀之，前開甲○○偵訊中所稱「每天平均都買一次」等語亦
    與常情不符，另甲○○於檢察官偵訊中所稱之購買時間、購
    買次數等節亦與其警詢中所言顯不相符，自難僅憑甲○○前
    開警偵訊筆錄遽行認定被告確有連續販賣海洛因毒品之犯行
    ，此外復無其他積極證據足認被告確有該部分之販毒犯行，
    原應為無罪之諭知，惟公訴意旨認此部份與前開部分係連續
    犯，有裁判上一罪之關係，爰不另為無罪之諭知。
五、據上論斷，應依刑事訴訟法第299 條第1 項前段，毒品危害
    防制條例第4 條第1 項、第18條第1 項前段、第19條第1 項
    ，刑法第11條、第47條、第59條，判決如主文。
中　　華　　民　　國　　94　　年　　6 　　月　　30　　日
                刑事第14庭審判長法　官  陳銘珠
                                法  官  林瑋桓
                                法  官  紀凱峰
以上正本證明與原本無異。
如不服本判決，應於收受送達後10日內向本院提出上訴書狀。
中　　華　　民　　國　　94　　年　　6 　　月　　30　　日
 　　　　　　　　　　　　       書記官  黃進遠
毒品危害防制條例第4條第1項
製造、運輸、販賣第一級毒品者，處死刑或無期徒刑；處無期徒
刑者，得併科新臺幣 1 千萬元以下罰金。
中華民國刑法第59條
犯罪之情狀可憫恕者，得酌量減輕其刑。
